臺灣士林地方法院民事裁定              100年度司字第170號
聲  請  人  日盛國際商業銀行股份有限公司
法定代理人  黃錦瑭
代  理  人  林郁芬
上列聲請人聲請為相對人又勝興業有限公司選任臨時管理人事件
，本院裁定如下：
    主  文
聲請駁回。
聲請程序費用由聲請人負擔。
    理  由
一、聲請意旨略以：相對人又勝興業有限公司（下稱「又勝公司
    」）積欠聲請人新臺幣130 萬7,086 元，且經臺灣臺北地方
    法院99年度司促字第23196 號支付命令確定在案。茲因該公
    司之法定代理人林宗應業於民國96年12月25日死亡，且迄未
    依法選任新代表人，而又勝公司另有二名股東，其中以股東
    徐慶容之出資額較高，聲請人為利害關係人，為此爰依公司
    法第108 條第4 項準用第208 條之1 規定聲請選任徐慶容為
    又勝公司之臨時管理人等語。
二、按董事會不為或不能行使職權，致公司有受損害之虞時，法
    院因利害關係人或檢察官之聲請，得選任一人以上之臨時管
    理人，代行董事長及董事會之職權，但不得為不利於公司之
    行為，公司法第208 之1 第1 項定有明文。又公司法第208
    條之1 所定選任臨時管理人事件，由利害關係人或檢察官向
    法院聲請，非訟事件法第183 條第1 項定有明文。而公司法
    第208 之1 條規定之立法理由為「按公司因董事死亡、辭職
    或當然解任，致董事會無法召開行使職權；或董事全體或大
    部分均遭法院假處分不能行使職權，甚或未遭假處分執行之
    剩餘董事消極地不行使職權，致公司業務停頓，影響股東權
    益及國內經濟秩序，增訂本條，俾符實際」。故上開選任臨
    時管理人之規定係在公司並無應行解散之情形，為維繫公司
    之正常經營之情形始有適用，倘公司已有解散之原因，即應
    依公司解散之相關規定處理，以清算人為公司負責人，無上
    開選任臨時管理人規定之適用。
三、經查，又勝公司業於97年3 月5 日解散，有公司基本資料查
    詢結果在卷可稽，是以，又勝公司既已解散，依前揭說明，
    該公司亦因之無為維繫公司之正常經營而須選任臨時管理人
    之必要，而當應依公司法關於清算之相關規定以定清算人。
    從而，本件並不符合公司法第208 條之1 規定，聲請人聲請
    選任又勝公司之臨時管理人，於法不合，不能准許，應予駁
    回。至聲請人主張伊有與又勝公司為法律行為之必要乙節，
    則應由又勝公司另行選任清算人，由該清算人代表又勝公司
    與聲請人為法律行為，附此敘明。
四、爰裁定如主文。
中    華    民    國   100    年    8     月    17    日
                  民事第一庭  法  官  古振暉
以上正本證明與原本無異。
如對本裁定抗告，應於裁定送達後10日內向本院提出抗告狀，並
繳納抗告費新臺幣1,000 元。
中    華    民    國   100    年    8     月    17    日
                              書記官  林郁菁